臺灣彰化地方法院刑事判決　　　　　　　94年度簡上字第52號
上　訴　人　臺灣彰化地方法院檢察署檢察官
被　　　告　丙○○
　　　　　　　　　　　巷三號（另案執行中）
上列上訴人因竊盜案件，不服本院九十四年度彰簡字第一四六號
，中華民國九十四年二月十八日第一審簡易判決（聲請簡易判決
處刑案號：九十四年度偵字第三０一號，及移送併辦：九十四年
度偵字第六三一號），提起上訴，暨經公訴人移送併辦（九十四
年度偵字第一五九０、一六六五、一七七四號），本院管轄之第
二審合議庭依第一審通常審判程序判決如下︰
    主  文
原判決撤銷。
丙○○連續於夜間侵入住宅竊盜，處有期徒刑拾月。
    事  實
一、丙○○基於意圖為自已不法所有概括犯意，先後於附表所示
    時間、地點，單獨，或與丁○○（另結）有共同犯意聯絡，
    以附表所示方式，竊取如附表所示之他人財物，嗣先於九十
    三年十二月三十日，因另涉搶奪案件，經警循線查獲附表編
    號二犯行；又於九十三年十二月三十一日凌晨四時五十分許
    ，在彰化市○○路一號彰化火車站內，為警查獲附表編號三
    、四犯行；又於九十四年一月一日下午五時許，在彰化市○○路與民生路口，為警查獲附表編號五犯行；又於九十四年
    一月二日，為警循線查獲附表編號一犯行。
二、案經彰化縣警察局彰化、和美分局分別報請臺灣彰化地方法
    院檢察署檢察官偵查起訴暨移送併案審理。
    理  由
一、按對於簡易判決之上訴，準用刑事訴訟法第三編第一章及第
    二章之規定。管轄第二審之地方法院合議庭受理簡易判決上
    訴案件，應依通常程序審理，其認案件有刑事訴訟法第四百
    五十二條之情形者，應撤銷原判決，逕依通常程序為第一審
    判決，法院辦理刑事簡易程序案件應行注意事項第十四點定
    有明文，合先敘明。
二、訊據被告丙○○對於上述犯罪事實坦承不諱，核與共犯丁○○所述情節、及被害人甲○○、戊○○、乙○○、鍾承翰、
    己○○指訴之失竊情節、證人高漢聰所述收購行動電話之情
    節相符，復有贓物認領保管單、現場及扣案物照片等件在卷
    可資佐證，足見被告之自白與事實相符，本件事證明確，被
    告犯行堪以認定。
三、核被告所為，係犯刑法第三百二十條第一項之竊盜罪（附表
    編號二、三、四、五部分），及刑法第三百二十一條第一項
    第一款之夜間侵入住宅竊盜罪（附表編號一部分）。被告上
    述附表編號一、二、五部分之犯行雖未據聲請簡易判決處刑
    書記載，但此部分與聲請簡易判決處刑書所載被告竊盜部分
    ，具有連續犯之裁判上一罪關係，依審判不可分原則，為起
    訴效力所及，本院自應併予審判，又此部份係犯罪事實之擴
    張，自無須變更起訴法條，僅予指明。被告附表編號二、三
    、四等三次犯行，與同案被告丁○○具有犯意聯絡及行為分
    擔，為共同正犯。被告先後五次犯行，時間緊接，手法相當
    ，顯係基於概括之犯意，觸犯基本犯罪構成要件相同之罪名
    ，應依連續犯規定，論以夜間侵入住宅竊盜一罪，並加重其
    刑。上訴人以原審未及審理移送併辦部分為由，指摘原判決
    不當，為有理由，應予撤銷，並由本院準用刑事訴訟法第三
    百六十九條第二項規定，依第一審通常審判程序改判。爰審
    酌被告之素行、犯罪動機、竊盜之次數、被害人所受損害、
    於他人住宅竊取現金、在商店內竊取行動電話、香菸等商品
    之犯罪情節及犯後坦承犯行之態度等一切情狀，量處如主文
    所示之刑。
據上論斷，應依刑事訴訟法第四百五十五條之一第一項、第三項
、第三百六十九條第一項前段、第二項、第三百六十四條、第二
百九十九條第一項前段，刑法第二十八條、第五十六條、第三百
二十一條第一項第一款，判決如主文。
本案經檢察官郭棋湧到庭執行職務。
中　　華　　民　　國　　94　　年　　5 　　月　　26　　日
                  刑事第三庭    審判長法  官  余仕明
                                      法  官  簡婉倫
                                      法  官  黃玉齡
以上正本證明與原本無異。
如不服本判決，應於判決送達後10日內，向本院提出上訴狀（須
附繕本）。
告訴人或被害人對於判決如有不服具備理由請求檢察官上訴者，
其上訴期間之計算係檢察官收受判決正本之日期為準。
中　　華　　民　　國　　94　　年　　5　　月　   27  　日
                                      書記官  梁高賓
            中華民國刑法第321條
犯竊盜罪而有左列情形之一者，處六月以上、五年以下有期徒刑
：
一  於夜間侵入住宅或有人居住之建築物、船艦或隱匿其內而犯
    之者。
  附表
 ┌───┬─────┬──────┬────┬──────┬──────┐
 │編  號│ 犯罪時間 │  犯罪地點  │ 被害人 │  犯罪方式  │  取得財物  │
 ├───┼─────┼──────┼────┼──────┼──────┤
 │      │九十三年十│彰化縣和美鎮│甲○○  │丙○○單獨侵│現金新台幣一│
 │  一  │月十三日夜│詔安里中興路│        │入甲○○居住│萬元        │
 │      │間十時許  │一段三八號附│        │之工寮，徒手│            │
 │      │          │近甲○○居住│        │竊取置於西裝│            │
 │      │          │之工寮      │        │口袋內之現金│            │
 ├───┼─────┼──────┼────┼──────┼──────┤
 │      │九十三年十│彰化市○○路│戊○○  │推由丁○○進│Siemens、   │
 │  二  │一月二十九│一七六號炸雞│        │入店內徒手竊│Motorola廠牌│
 │      │日下午五時│店          │        │取，丙○○騎│之行動電話各│
 │      │許        │            │        │機車在店外把│一支        │
 │      │          │            │        │風接應      │            │
 ├───┼─────┼──────┼────┼──────┼──────┤
 │      │九十三年十│彰化市○○路│乙○○  │分由丙○○、│香菸一包、雪│
 │  三  │二月三十一│一段五五九號│        │丁○○各徒手│茄一支、粉餅│
 │      │日凌晨三時│全家便利商店│        │竊取商店架上│一盒        │
 │      │三十分許  │            │        │之財物      │            │
 ├───┼─────┼──────┼────┼──────┼──────┤
 │      │同上日凌晨│彰化市○○路│鍾承翰  │推由丙○○徒│豬肉乾、開心│
 │  四  │三時五十分│一段五六二號│        │手竊取商店架│果、杏仁果各│
 │      │許        │OK便利商店  │        │上之財物，徐│一包、牛腱絲│
 │      │          │            │        │麗婷在旁把風│二包、牛肉乾│
 │      │          │            │        │            │三包        │
 ├───┼─────┼──────┼────┼──────┼──────┤
 │      │九十四年一│彰化市○○路│己○○  │丙○○單獨進│Benq廠牌620I│
 │  五  │月一日下午│一三一號鈞豐│        │入店內徒手竊│之行動電話一│
 │      │三時五十分│通訊行      │        │取（並變賣予│支          │
 │      │許        │            │        │不知情之高漢│            │
 │      │          │            │        │聰）        │            │
 └───┴─────┴──────┴────┴──────┴──────┘
得上訴
